臺灣高等法院刑事判決　　　　　　　　　九十年度上易字第三一八八號
　　上　訴　人
　　即　被　告　丙○○
右上訴人，因竊盜案件，不服臺灣桃園地方法院，九十年度易字第一二二二號，中華
民國九十年六月二十九日第一審判決（起訴案號：臺灣桃園地方法院檢察署八十九年
偵字第一一七六二號）提起上訴，本院判決如左：
    主      文
原判決撤銷。
丙○○無罪。
    理      由
一、按犯罪事實應依證據認定之，無證據不得推定其犯罪事實；又不能證明被告犯罪
    者，應諭知無罪之判決，分別為刑事訴訟法第一百五十四條及第三百零一條所明
    定。
二、公訴意旨略以：被告丙○○意圖為自己不法之所有，於民國八十九年七月間，在
    桃園縣桃園市○○街二二七號附近，竊取戊○○所有車牌號碼ＭＪ－六０七八號
    自用小客車一輛，得手後留供己用，於同年八月五日凌晨零時五十分許，駕駛該
    車，行經桃園縣中壢市○○路○段與延平路口時為警查獲，並扣得鑰匙一串，因
    認被告涉犯刑法第三百二十條第一項之竊盜罪嫌云云。
三、訊據上訴人即被告丙○○堅決否認行竊，辯稱伊當時係應友人甲○○之請，幫忙
    搬電視機，甲○○開本件汽車載伊在警查獲地點，要伊暫代，自己下車說要與送
    其電視機之友人連繫，伊剛坐到駕駛座，警察即來盤查，伊怎麼講，警察都不信
    ，事實上，扣案之鑰匙是甲○○的，甲○○曾說是其妻住家所用的，與伊無關等
    語。
四、公訴人認被告涉嫌竊盜罪行，無非以本件汽車係被害人戊○○所失竊之物，已經
    該被害人指訴，並有遺失報案紀錄、贓物領據、扣案物品清單各一份附卷佐證，
    而被告所辯先稱是「阿三」要伊開車過去載電視機，後稱是綽號「阿山」之甲○○要伊開車，伊尚未開車，即被查到，且所供「阿三」家電話0000000號
    ，查詢結果無「阿三」之人，而電話錄音又稱係空號，尤其甲○○供證當天未去
    現場，亦未開車，且一般人稱係渠為「福仔」，非「小三」，可見被告所辯不足
    採信，資為論據。
五、經查：
  (一)（０三）0000000號電話使用人係乙○○，與女兒庚○○、女婿甲○○同
    住於桃園縣八德市○○路二三六巷三二－四號（五樓），已經己○○到庭供明（
    本院卷九十一年二月二十一日筆錄），並有該電話資料函一份在案（本院卷）可
    徵，雖然己○○提出三支據稱係該址之鑰匙供與本件扣案之八支鑰匙當庭比對結
    果明顯不同，但經本院命查獲本件之警員丁○○持上開扣案之八支鑰匙前往上址
    查證結果，上址之五樓鑰匙固與扣案者不同，而進出之一樓門銷現已壞掉，向四
    樓住家借得損壞前一樓門鎖之鑰匙比對結果，則恰與本件扣案八支鑰匙中之一支
    完全相符，已經丁○○在庭供證綦詳，並有該址五樓、一樓比對照片二張附卷可
    查（見本院卷九十一年三月十三日訊問筆錄），足見被告所辯扣案鑰匙是屬甲○○所有，尚非不可信。
  (二)甲○○有四兄弟，王排名老三，曾聽人叫他「阿三」，對汽車很了解，前科很多
    ，已經其舊時鄰居，同為學長之陳正吉供證在卷，並有王某諸多竊盜、毒品前犯
    之本院被告全國前案紀錄表一份存卷可參，復佐以被告為警盤查之時，確曾對警
    陳稱有友人要伊開車之事，只是現場未見該友人，所以警訊筆錄未予記載，亦據
    警員丁○○證述明確（本院卷九十一年三月十三日筆錄），益見被告辯稱汽車與
    甲○○有關，應屬可採。
  (三)縱然甲○○到庭否認各情，因與其利害攸關，尚不足資為不利於被告之證據。至
    於被害人之指訴及遺失報案紀錄、贓物領據等，僅足證明汽車有遭竊之情，不能
    憑以即認行竊之人為被告。
  (四)此外，已無任何積極事證可以證明被告有竊盜犯行，依照上開說明，本件核屬不
    能證明被告犯竊盜罪。
六、原審未予細察，遽論被告竊盜罪刑，尚有未合，被告指摘原判決不當，提起上訴
    ，為有理由，應由本院予以撤銷改判，諭知無罪之判決。
據上論斷，應依刑事訴訟法第三百六十四條、第三百六十九條第一項前段、第三百零
一條第一項，判決如主文。
本案經檢察官陳明光到庭執行職務。
中      華      民      國    九十一    年      四      月      十      日
                              臺灣高等法院刑事第十四庭
                                  審判長法  官  陳  祐  輔
                                        法  官  陳  國  文
                                        法  官  洪  昌  宏
右正本證明與原本無異。
不得上訴。
                                        書記官  廖  月  女
中      華      民      國    九十一    年      四      月     十二     日
